最高法院刑事裁定　　　　　　　　　　　　　　　　九十一年度台抗字第四○二號
　　抗　告　人　甲○○
右抗告人因殺人未遂案件，不服台灣高等法院台中分院中華民國九十一年八月十六日
駁回聲請再審及停止刑之執行裁定（九十一年度聲再字第一七三號），提起抗告，本
院裁定如左：
    主  文
抗告駁回。
    理  由
本件原裁定以抗告人甲○○聲請意旨略稱：原確定判決認定抗告人攜帶「疑似螺絲起
子」之尖長型不明銳器一支行兇，係以在場證人陳慶盛、曾登俊、巫錫通、巫江河、
巫塗城、盧清江之證詞為依據，惟上開認定與澄清綜合醫院之診斷證明書所載病名「
扁鑽刺入傷」不符，且告訴人巫喜諒於警訊中指稱「左手壓住我左肩，右手持刀朝我
背後猛刺」，與在場證人曾登俊、陳慶盛、巫塗城、盧清江於警訊中分別證稱「甲○
○走過，該桌就亂起來，我並不知其如何傷害巫喜諒，也未看到凶器」、「甲○○行
兇後便持著該把凶器與其妻朝東方向而去」、「甲○○走近巫喜諒身旁，即持預藏之
一把類似螺絲起子之凶器朝巫喜諒背部猛刺二下」、「當時我沒看清楚甲○○是否持
利器」、「我看到甲○○作案之工具係長長尖尖的利器」等語，均有出入，而該凶器
為判斷抗告人有無殺人故意之重要證據，為查明究竟，自應傳訊出具診斷證明書之林
義鈜醫師及命曾登俊、陳慶盛、巫塗城、盧清江等人對質，方足以據為論斷之基礎，
原判決未予斟酌，應認為係發現確實之新證據。又所謂「疑似」，乃不確定之用語，
原判決臆測凶器為疑似螺絲起子，已非允當，況抗告人曾於第一審供稱：「（當天所
拿傷害人之東西在何處？）丟在溪底，丟在海裡」，依其供述，自非不可命抗告人引
導勘驗現場加以打撈，以斷定係何種凶器，前開筆錄亦屬新證據，為此依刑事訴訟法
第四百二十條第一項第六款規定，對於原審法院九十一年度上訴字第三六五號確定判
決聲請再審並請求停止刑之執行云云。然上述條款所謂發現之新證據，係指該項證據
，事實審法院於判決前因未經發現，不及調查斟酌，至其後始行發現者而言，若判決
前已經當事人提出或聲請調查之證據，經原審捨棄不採者，即非該條款所謂發現之新
證據。本件殺人凶器之認定及是否加以打撈，已據法院詳為斟酌說明（見一審判決第
六頁、二審判決第六、七頁、三審判決第二、三頁），抗告人前開主張，難認係新證
據，更無從推翻原判決認定之基礎，因而駁回抗告人之聲請，經核於法並無違誤。抗
告意旨謂原判決依前開證人部分證詞，認定抗告人係攜帶「疑似螺絲起子」之尖長型
不明銳器一支行兇，則未經原判決斟酌之其他證詞、診斷證明書之記載及另有人證林
義鈜存在，應認為係發現新證據而得據以聲請再審等語。惟查原判決綜合卷內證據資
料，認定抗告人係攜帶「疑似螺絲起子」之尖長型不明銳器一支行兇，乃法院取捨證
據及認定事實之職權行使，經事實審法院捨棄不採之卷證資料，自非刑事訴訟法第四
百二十條第一項第六款所稱發現確實之新證據；又出具診斷證明書之醫師林義鈜，並
非判決後所發現之確實新證據，自不能憑以聲請再審。抗告意旨仍執陳詞，任意指摘
原裁定不當，非有理由，應予駁回。
據上論結，應依刑事訴訟法第四百十二條，裁定如主文。
中      華      民      國    九十一    年      十      月     十六     日
                              最高法院刑事第七庭
                                  審判長法官  張  信  雄
                                        法官  賴  忠  星
                                        法官  張  清  埤
                                        法官  呂  永  福
                                        法官  孫  增  同
      右正本證明與原本無異
                                              書  記  官
中      華      民      國    九十一    年      十      月    二十四    日
